臺灣臺中地方法院刑事判決　　　　　　 100年度訴字第1130號
　　　　　　　　　　　　　　　　　　 100年度訴字第1149號
　　　　　　　　　　　　　　　　　　 100年度訴字第1197號
　　　　　　　　　　　　　　　　　　 100年度訴字第1461號
公　訴　人　臺灣臺中地方法院檢察署檢察官
被　　　告　莊正宇
選任辯護人　楊博任律師（法律扶助基金會）
上列被告因毒品危害防制條例案件，經檢察官提起公訴（100年
度偵字第6762、6991號），及追加起訴（100年度偵字第4791號
、100年度偵緝字第341號、100年度偵字第5575號、100年度偵字
第7483號），本院判決如下：
    主       文
莊正宇犯如附表所示之罪共貳拾壹罪，各處如附表所示之刑。主
刑部分應執行有期徒刑拾肆年拾月。
    犯 罪 事 實
一、莊正宇明知海洛因及甲基安非他命分別為毒品危害防制條例
    第2條第2項第1款、第2款所規定之第一級毒品、第二級毒品
    ，未經許可不得持有、販賣；竟分別基於販賣第一級毒品海
    洛因、第二級毒品甲基安非他命以營利之犯意，利用附表所
    示之手機為聯絡工具，分別販賣海洛因、甲基安非他命給附
    表所示之連永裕等人，為附表編號1至21之犯行。
二、案經臺灣臺中地方法院檢察署檢察官指揮臺中市政府警察局
    移送臺灣臺中地方法院檢察署檢察官偵查起訴；及臺中市政
    府警察局、臺中市政府警察局第二分局移送臺灣臺中地方法
    院檢察署檢察官偵查追加起訴；與臺灣臺中地方法院檢察署
    檢察官自動檢舉偵查追加起訴。
    理       由
一、程序方面：按被告以外之人於審判外之言詞或書面陳述，除
    法律有規定者外，不得作為證據；又被告以外之人於審判外
    之陳述，雖不符合同法第159條之1至第159條之4規定，但經
    當事人於審判程序同意作為證據，法院審酌該言詞陳述或書
    面陳述作成時之情況，認為適當者，亦得為證據。當事人、
    代理人或辯護人於法院調查證據時，知有第159條第1項不得
    為證據之情形，而未於言詞辯論終結前聲明異議者，視為有
    前項之同意，刑事訴訟法第159條第1項及第159條之5分別定
    有明文。經查，本判決下列所引用之其餘被告以外之人於審
    判外之陳述（含書面陳述），檢察官、被告及選任辯護人迄
    至本院言詞辯論終結前均未聲明異議，本院審酌上開證據資
    料製作時之情況，尚無違法不當及證明力明顯過低之瑕疵，
    亦認為以之作為證據應屬適當，揆諸前開規定，爰依刑事訴
    訟法第159條之5規定，認前揭證據資料均有證據能力。
二、被告莊正宇對如附表編號1至21所示販賣海洛因、販賣甲基
    安非他命之犯罪事實，於偵查中及本院審理時均坦白認罪，
    核與證人連永裕、劉醇信、徐梓欽、林俊良、趙登豐、呂紹
    民、劉得鑫、曹嘉隆、蘇鴻仁、潘志盛於警詢及檢察官訊問
    時之陳述大致相符；並有證人曹嘉隆、劉得鑫、蘇鴻仁、劉
    醇信、呂紹民、徐梓欽、連永裕、趙登豐、林俊良製作之指
    認犯罪嫌疑人紀錄表附卷可參；及本院99年度聲監字第1691
    號、99年度聲監字第1850號、99年度聲監字續字第1633號通
    訊監察書影本及通訊監察譯文、中華電信資料查詢及通聯調
    閱查詢單（查詢號碼：0000000000號及0000000000號行動電
    話）、台中縣警察局（即改制後之臺中市政府警察局）豐原
    分局扣押物品目錄表（查獲證人潘志盛向被告購得之海洛因
    1包）、行政院衛生署草屯療養院99年10月20日0000000000
    號鑑定書1份、證人潘志盛所使用與被告聯絡的公話電話編
    號（0000000）電話號碼（00-00000000）於99年10月12日至
    10月14日之通聯調閱查詢單及公共電話現場翻拍照片6張在
    卷可證。又被告自承其將海洛因購入後，再摻入葡萄糖後售
    出，約可獲得三成之利潤；甲基安非他命則以新台幣（下同
    ）5千元價格購入，以6千元之價格售出，於轉手之間得到差
    價，是被告確有意圖營利而販賣海洛因及甲基安非他命之犯
    意。綜上所述，被告有如附表所示販賣海洛因、甲基安非他
    命之行為事證明確，其犯行均堪認定。
三、論罪科刑部分：
（一）按海洛因、甲基安非他命分別係毒品危害防制條例第2條
      第2項第1款、第2款所管制之第一級毒品及第二級毒品，
      不得非法持有、販賣。是核被告於附表編號1至21之所為
      ，均係犯毒品危害防制條例第4條第1項之販賣第一級毒品
      罪；於附表編號9之所為，另係犯毒品危害防制條例第4條
      第2項之販賣第二級毒品罪。被告因販賣而持有第一級毒
      品海洛因、第二級毒品甲基安非他命之低度行為，應各為
      其販賣第一級毒品、第二級毒品之高度行為所吸收，不另
      論罪。被告於附表編號9之行為，同時販賣第一級毒品海
      洛因與第二級毒品甲基安非他命予證人劉得鑫，係一行為
      而觸犯二罪名，為想像競合犯，應從一重之販賣第一級毒
      品罪論處。被告所犯如附表所示之21次販賣第一級毒品的
      犯行，犯意各別，行為互異，應予分論併罰。
（二）被告前因違反毒品危害防制條例案件，經本院88年度訴字
      第76號判決判處有期徒刑7年確定，於95年11月22日假釋
      出監，96年7月16日假釋期滿未經撤銷而視為執行完畢，
      有臺灣高等法院被告前案紀錄表1份在卷可稽，其於有期
      徒刑執行完畢後5年內，故意再犯本案有期徒刑以上之21
      罪，均為累犯，惟販賣第一級毒品罪之法定本刑死刑、無
      期徒刑部分，依法不得加重；法定本刑為罰金刑部分，依
      法均加重其刑。
（三）被告於偵查中及本院審理時就附表所示之各次犯行，均自
      白犯罪，應依毒品危害防制條例第17條第2項規定減輕其
      刑。並就法定本刑罰金刑部分，依法先加後減。
（四）按販賣第一級毒品罪之法定刑為死刑或無期徒刑，然同為
      販賣第一級毒品之人，其原因動機不一，犯罪情節未必盡
      同，或有大盤毒梟者，亦有中、小盤之分，甚或僅止於吸
      毒者友儕間為求互通有無之有償轉讓者亦有之，其販賣行
      為所造成危害社會之程度自屬有異，法律科處此類犯罪，
      所設之法定最低本刑卻同為「死刑或無期徒刑」，不可謂
      不重。於此情形，倘依其情狀處以較輕之徒刑，即足以懲
      儆，並可達防衛社會之目的者，自非不可依客觀之犯行與
      主觀之惡性二者加以考量其情狀，是否有可憫恕之處，適
      用刑法第59條之規定酌量減輕其刑，期使個案裁判之量刑
      ，能斟酌至當，符合比例原則。本件被告販賣第一級毒品
      海洛因行為有21次，無視國家對於杜絕毒品危害之禁令，
      其行為固屬不當，應予非難，然被告販賣海洛因之對象尚
      非多人，被告販賣之獲利不多，目的在購買海洛因供己施
      用，其犯罪之情節尚非至惡，僅因一時失慮，致罹重典，
      然相對於長期大量販賣毒品之大毒梟而言，其對社會治安
      及國民健康之危害顯然較小，綜上被告犯案情節觀之，依
      毒品危害防制條例第17條第2項規定減輕其刑後，減後之
      法定最低本刑為有期徒刑15年，尚屬失之過苛而不盡情理
      ，不免予人情輕法重之感，且難謂符合罪刑相當性及比例
      原則，更無從與大毒梟之惡行有所區隔，是其犯罪情狀相
      較於法定之重刑，在客觀上足以引起一般人之同情，情節
      尚堪憫恕，爰依刑法第59條之規定，對被告所犯21次販賣
      第一級毒品海洛因之犯行，酌量減輕其刑，並均遞減之。
（五）爰審酌被告所受教育程度、犯罪動機．明知海洛因、甲基
      安非他命為第一級毒品及第二級毒品，使用容易成癮，濫
      行施用，非但對施用者身心造成傷害，而因其成癮性，常
      使施用者經濟地位發生實質改變而處於劣勢，容易造成家
      庭破裂，為國家嚴格查禁之違禁物，仍不顧其販賣對象可
      能面臨之困境，加以販賣，助長毒品流通，致生危害於社
      會；被告販賣之毒品種類、對象，次數，販賣毒品所得之
      金額均不多，犯後坦承犯行，態度良好等一切情狀，爰各
      量處如附表所示之刑，並定其應執行之刑。檢察官雖具體
      求處定被告之應執行刑為有期徒刑24年，惟未及考慮被告
      所得不多，數量非鉅、犯罪動機等情狀，其求刑尚嫌過重
      ，併此敘明。
（六）被告於附表所示販賣第一級毒品海洛因及販賣第二級毒品
      之所得，與販賣第一級毒品、販賣第二級毒品所使用之行
      動電話（含SIM卡），為被告所有，業據被告供承在卷，
      應依毒品危害防制條例19條第1項之規定，於各該次主文
      項下宣告沒收，如全部或一部不能沒收時，所得之金錢應
      以其財產抵償之；行動電話部分則追徵其價額。
據上論斷，應依刑事訴訟法第299條第1項前段，毒品危害防制條
例第4條第1項、第2項、第17條第2項、第19條第1項，刑法第11
條前段、第55條、第47條第1項、第59條、第51條第5款，判決如
主文。
本案經檢察官廖聖民到庭執行職務。
中    華    民    國  100    年    8    月     23     日
                  刑事第二庭  審判長法  官  鄭永玉
                                    法  官  陳得利
                                    法  官  施慶鴻
以上正本證明與原本無異。
如不服本判決應於收受判決後10日內向本院提出上訴書狀，並應
敘述具體理由；其未敘述上訴理由者，應於上訴期間屆滿後20日
內向本院補提理由書（均須按他造當事人之人數附繕本）「切勿
逕送上級法院」。
                                    書記官  許清源
中    華    民    國  100    年    8    月     23     日
附錄本案所犯法條全文
毒品危害防制條例第4條第1項、第2項
製造、運輸、販賣第一級毒品者，處死刑或無期徒刑；處無期徒
刑者，得併科新臺幣2000萬元以下罰金。
製造、運輸、販賣第二級毒品者，處無期徒刑或7年以上有期徒
刑，得併科新臺幣1千萬元以下罰金。
附表
┌──┬──────┬───────┬─────┬──────┬───────┐
│編號│交 易 時 間 │交 易 地 點   │對      象│交易毒品及金│主        文  │
│    │            │及  方   式   │          │額（新台幣）│              │
├──┼──────┼───────┼─────┼──────┼───────┤
│ 1  │99年11月12日│莊正宇使用0987│連永裕    │1000元之海洛│莊正宇販賣第一│
│    │19時許      │206424號手機為│          │因。        │級毒品，累犯，│
│    │            │聯絡工具，約在│          │            │處有期徒刑柒年│
│    │            │臺中市豐原區明│          │            │捌月；未扣案之│
│    │            │義街50巷16弄9 │          │            │手機壹支（門號│
│    │            │號連永裕家附近│          │            │0000000000，含│
│    │            │交易。        │          │            │SIM卡壹張）及 │
│    │            │              │          │            │因販賣毒品所得│
│    │            │              │          │            │新臺幣壹仟元，│
│    │            │              │          │            │均沒收；如全部│
│    │            │              │          │            │或一部不能沒收│
│    │            │              │          │            │時，新臺幣壹仟│
│    │            │              │          │            │元部分以其財產│
│    │            │              │          │            │抵償之，手機部│
│    │            │              │          │            │分則追徵其價額│
│    │            │              │          │            │。            │
├──┼──────┼───────┼─────┼──────┼───────┤
│ 2  │99年11月12日│莊正宇使用0987│劉醇信    │1000元之海洛│莊正宇販賣第一│
│    │15時許      │206424號手機為│          │因。        │級毒品，累犯，│
│    │            │聯絡工具，約在│          │            │處有期徒刑柒年│
│    │            │臺中市豐原區家│          │            │捌月；未扣案之│
│    │            │樂福賣場附近交│          │            │手機壹支（門號│
│    │            │易。          │          │            │0000000000，含│
│    │            │              │          │            │SIM卡壹張）及 │
│    │            │              │          │            │因販賣毒品所得│
│    │            │              │          │            │新臺幣壹仟元，│
│    │            │              │          │            │均沒收；如全部│
│    │            │              │          │            │或一部不能沒收│
│    │            │              │          │            │時，新臺幣壹仟│
│    │            │              │          │            │元部分以其財產│
│    │            │              │          │            │抵償之，手機部│
│    │            │              │          │            │分則追徵其價額│
│    │            │              │          │            │。            │
├──┼──────┼───────┼─────┼──────┼───────┤
│3   │99年11月14日│莊正宇使用0987│劉醇信    │1000元之海洛│莊正宇販賣第一│
│    │15時20分許  │206424號手機為│          │因。        │級毒品，累犯，│
│    │            │聯絡工具，約在│          │            │處有期徒刑柒年│
│    │            │臺中市東海大學│          │            │捌月；未扣案之│
│    │            │附近交易。    │          │            │手機壹支（門號│
│    │            │              │          │            │0000000000，含│
│    │            │              │          │            │SIM卡壹張）及 │
│    │            │              │          │            │因販賣毒品所得│
│    │            │              │          │            │新臺幣壹仟元，│
│    │            │              │          │            │均沒收；如全部│
│    │            │              │          │            │或一部不能沒收│
│    │            │              │          │            │時，新臺幣壹仟│
│    │            │              │          │            │元部分以其財產│
│    │            │              │          │            │抵償之，手機部│
│    │            │              │          │            │分則追徵其價額│
│    │            │              │          │            │。            │
├──┼──────┼───────┼─────┼──────┼───────┤
│ 4  │99年11月14日│莊正宇使用0987│徐梓欽    │2000元之海洛│莊正宇販賣第一│
│    │上午11時許  │206424號手機為│          │因。        │級毒品，累犯，│
│    │            │聯絡工具，約在│          │            │處有期徒刑柒年│
│    │            │臺中市東海大學│          │            │玖月；未扣案之│
│    │            │門口交易。    │          │            │手機壹支（門號│
│    │            │              │          │            │0000000000，含│
│    │            │              │          │            │SIM卡壹張）及 │
│    │            │              │          │            │因販賣毒品所得│
│    │            │              │          │            │新臺幣貳仟元，│
│    │            │              │          │            │均沒收；如全部│
│    │            │              │          │            │或一部不能沒收│
│    │            │              │          │            │時，新臺幣貳仟│
│    │            │              │          │            │元部分以其財產│
│    │            │              │          │            │抵償之，手機部│
│    │            │              │          │            │分則追徵其價額│
│    │            │              │          │            │。            │
├──┼──────┼───────┼─────┼──────┼───────┤
│ 5  │99年11月14日│莊正宇使用0987│徐梓欽    │2000元之海洛│莊正宇販賣第一│
│    │夜間24時許  │206424手號手機│          │因。        │級毒品，累犯，│
│    │            │為聯絡工具，約│          │            │處有期徒刑柒年│
│    │            │在臺中市○○路│          │            │玖月；未扣案之│
│    │            │與環中東路口交│          │            │手機壹支（門號│
│    │            │易。          │          │            │0000000000，含│
│    │            │              │          │            │SIM卡壹張）及 │
│    │            │              │          │            │因販賣毒品所得│
│    │            │              │          │            │新臺幣貳仟元，│
│    │            │              │          │            │均沒收；如全部│
│    │            │              │          │            │或一部不能沒收│
│    │            │              │          │            │時，新臺幣貳仟│
│    │            │              │          │            │元部分以其財產│
│    │            │              │          │            │抵償之，手機部│
│    │            │              │          │            │分則追徵其價額│
│    │            │              │          │            │。            │
├──┼──────┼───────┼─────┼──────┼───────┤
│ 6  │99年11月14日│莊正宇使用0987│林俊良    │1000元之海洛│莊正宇販賣第一│
│    │            │206424號手機為│          │因。        │級毒品，累犯，│
│    │            │聯絡工具，約在│          │            │處有期徒刑柒年│
│    │            │臺中市豐原區圓│          │            │捌月；未扣案之│
│    │            │環東路振宇五金│          │            │手機壹支（門號│
│    │            │行門口交易。  │          │            │0000000000，含│
│    │            │              │          │            │SIM卡壹張）及 │
│    │            │              │          │            │因販賣毒品所得│
│    │            │              │          │            │新臺幣壹仟元，│
│    │            │              │          │            │均沒收；如全部│
│    │            │              │          │            │或一部不能沒收│
│    │            │              │          │            │時，新臺幣壹仟│
│    │            │              │          │            │元部分以其財產│
│    │            │              │          │            │抵償之，手機部│
│    │            │              │          │            │分則追徵其價額│
│    │            │              │          │            │。            │
├──┼──────┼───────┼─────┼──────┼───────┤
│ 7  │99年11月18日│莊正宇使用0978│趙登豐    │2000元之海洛│莊正宇販賣第一│
│    │            │0000000號手機 │          │因。        │級毒品，累犯，│
│    │            │為聯絡工具，約│          │            │處有期徒刑柒年│
│    │            │在臺中市東海大│          │            │玖月；未扣案之│
│    │            │學門口交易。  │          │            │手機壹支（門號│
│    │            │              │          │            │0000000000，含│
│    │            │              │          │            │SIM卡壹張）及 │
│    │            │              │          │            │因販賣毒品所得│
│    │            │              │          │            │新臺幣貳仟元，│
│    │            │              │          │            │均沒收；如全部│
│    │            │              │          │            │或一部不能沒收│
│    │            │              │          │            │時，新臺幣貳仟│
│    │            │              │          │            │元部分以其財產│
│    │            │              │          │            │抵償之，手機部│
│    │            │              │          │            │分則追徵其價額│
│    │            │              │          │            │。            │
├──┼──────┼───────┼─────┼──────┼───────┤
│ 8  │99年12月5日 │莊正宇使用0987│呂紹民    │1500元之海洛│莊正宇販賣第一│
│    │16時許      │260424號手機為│          │因。        │級毒品，累犯，│
│    │            │聯絡工具，約在│          │            │處有期徒刑柒年│
│    │            │臺中市豐原區櫻│          │            │捌月；未扣案之│
│    │            │花市大樓交易。│          │            │手機壹支（門號│
│    │            │              │          │            │0000000000，含│
│    │            │              │          │            │SIM卡壹張）及 │
│    │            │              │          │            │因販賣毒品所得│
│    │            │              │          │            │新臺幣壹仟伍佰│
│    │            │              │          │            │元，均沒收；如│
│    │            │              │          │            │全部或一部不能│
│    │            │              │          │            │沒收時，新臺幣│
│    │            │              │          │            │壹仟伍佰元部分│
│    │            │              │          │            │以其財產抵償之│
│    │            │              │          │            │，手機部分則追│
│    │            │              │          │            │徵其價額。    │
├──┼──────┼───────┼─────┼──────┼───────┤
│ 9  │99年10月10日│莊正宇使用0932│劉得鑫    │18000元之海 │莊正宇販賣第一│
│    │下午5時許   │863714號手機為│          │洛因及6000元│級毒品，累犯，│
│    │            │聯絡工具，約在│          │之安非他命。│處有期徒刑捌年│
│    │            │臺中市○○路附│          │            │肆月；未扣案之│
│    │            │近交易。      │          │            │手機壹支（門號│
│    │            │              │          │            │0000000000，含│
│    │            │              │          │            │SIM卡壹張）及 │
│    │            │              │          │            │因販賣毒品所得│
│    │            │              │          │            │新臺幣貳萬肆仟│
│    │            │              │          │            │元，均沒收；如│
│    │            │              │          │            │全部或一部不能│
│    │            │              │          │            │沒收時，新臺幣│
│    │            │              │          │            │貳萬肆仟元部分│
│    │            │              │          │            │以其財產抵償之│
│    │            │              │          │            │，手機部分則追│
│    │            │              │          │            │徵其價額。    │
├──┼──────┼───────┼─────┼──────┼───────┤
│10  │99年10月4日 │莊正宇使用0932│曹嘉隆    │3000元之海洛│莊正宇販賣第一│
│    │            │003744號手機為│          │因。        │級毒品，累犯，│
│    │            │聯絡工具，約在│          │            │處有期徒刑柒年│
│    │            │臺中市豐原區某│          │            │拾月；未扣案之│
│    │            │處交易。      │          │            │手機壹支（門號│
│    │            │              │          │            │0000000000，含│
│    │            │              │          │            │SIM卡壹張）及 │
│    │            │              │          │            │因販賣毒品所得│
│    │            │              │          │            │新臺幣參仟元，│
│    │            │              │          │            │均沒收；如全部│
│    │            │              │          │            │或一部不能沒收│
│    │            │              │          │            │時，新臺幣參仟│
│    │            │              │          │            │元部分以其財產│
│    │            │              │          │            │抵償之，手機部│
│    │            │              │          │            │分則追徵其價額│
│    │            │              │          │            │。            │
├──┼──────┼───────┼─────┼──────┼───────┤
│ 11 │99年10月8日 │莊正宇使用0932│曹嘉隆    │3000元之海洛│莊正宇販賣第一│
│    │            │863714號手機為│          │因。        │級毒品，累犯，│
│    │            │聯絡工具，約在│          │            │處有期徒刑柒年│
│    │            │臺中市豐原區某│          │            │拾月；未扣案之│
│    │            │處交易。      │          │            │手機壹支（門號│
│    │            │              │          │            │0000000000，含│
│    │            │              │          │            │SIM卡壹張）及 │
│    │            │              │          │            │因販賣毒品所得│
│    │            │              │          │            │新臺幣參仟元，│
│    │            │              │          │            │均沒收；如全部│
│    │            │              │          │            │或一部不能沒收│
│    │            │              │          │            │時，新臺幣參仟│
│    │            │              │          │            │元部分以其財產│
│    │            │              │          │            │抵償之，手機部│
│    │            │              │          │            │分則追徵其價額│
│    │            │              │          │            │。            │
├──┼──────┼───────┼─────┼──────┼───────┤
│ 12 │99年10月10日│莊正宇使用0932│曹嘉隆    │3000元之海洛│莊正宇販賣第一│
│    │            │003744號手機為│          │因。        │級毒品，累犯，│
│    │            │聯絡工具，約在│          │            │處有期徒刑柒年│
│    │            │臺中市豐原區某│          │            │拾月；未扣案之│
│    │            │處交易。      │          │            │手機壹支（門號│
│    │            │              │          │            │0000000000，含│
│    │            │              │          │            │SIM卡壹張）及 │
│    │            │              │          │            │因販賣毒品所得│
│    │            │              │          │            │新臺幣參仟元，│
│    │            │              │          │            │均沒收；如全部│
│    │            │              │          │            │或一部不能沒收│
│    │            │              │          │            │時，新臺幣參仟│
│    │            │              │          │            │元部分以其財產│
│    │            │              │          │            │抵償之，手機部│
│    │            │              │          │            │分則追徵其價額│
│    │            │              │          │            │。            │
├──┼──────┼───────┼─────┼──────┼───────┤
│ 13 │100年2月5日 │莊正宇自行攜帶│蘇鴻仁    │19000元之海 │莊正宇販賣第一│
│    │            │海洛因，前往臺│          │洛因。      │級毒品，累犯，│
│    │            │中市豐原區南陽│          │            │處有期徒刑捌年│
│    │            │路488巷70弄32 │          │            │肆月；未扣案因│
│    │            │號2之1之蘇鴻仁│          │            │販賣毒品所得新│
│    │            │居處交易。    │          │            │臺幣壹萬玖仟元│
│    │            │              │          │            │，均沒收；如全│
│    │            │              │          │            │部或一部不能沒│
│    │            │              │          │            │收時，新臺幣壹│
│    │            │              │          │            │萬玖仟元部分以│
│    │            │              │          │            │其財產抵償之。│
│    │            │              │          │            │              │
├──┼──────┼───────┼─────┼──────┼───────┤
│ 14 │100年2月14日│莊正宇自行攜帶│蘇鴻仁    │19000元之海 │莊正宇販賣第一│
│    │            │海洛因，前往臺│          │洛因。      │級毒品，累犯，│
│    │            │中市豐原區南陽│          │            │處有期徒刑捌年│
│    │            │路488巷70弄32 │          │            │肆月；未扣案因│
│    │            │號2之1之蘇鴻仁│          │            │販賣毒品所得新│
│    │            │居處交易。    │          │            │臺幣壹萬玖仟元│
│    │            │              │          │            │，均沒收；如全│
│    │            │              │          │            │部或一部不能沒│
│    │            │              │          │            │收時，新臺幣壹│
│    │            │              │          │            │萬玖仟元部分以│
│    │            │              │          │            │其財產抵償之。│
│    │            │              │          │            │              │
├──┼──────┼───────┼─────┼──────┼───────┤
│ 15 │99年10月14日│莊正宇使用0932│潘志盛    │1000元之海洛│莊正宇販賣第一│
│    │12時10幾分許│003744號手機為│          │因。        │級毒品，累犯，│
│    │            │聯絡工具，約在│          │            │處有期徒刑柒年│
│    │            │臺中市豐原區之│          │            │捌月；未扣案之│
│    │            │衛生署立豐原醫│          │            │手機壹支（門號│
│    │            │院旁交易。    │          │            │0000000000 ， │
│    │            │              │          │            │含SIM卡壹張） │
│    │            │              │          │            │及因販賣毒品所│
│    │            │              │          │            │得新臺幣壹仟元│
│    │            │              │          │            │，均沒收；如全│
│    │            │              │          │            │部或一部不能沒│
│    │            │              │          │            │收時，新臺幣壹│
│    │            │              │          │            │仟元部分以其財│
│    │            │              │          │            │產抵償之，手機│
│    │            │              │          │            │部分則追徵其價│
│    │            │              │          │            │額。          │
│    │            │              │          │            │              │
├──┼──────┼───────┼─────┼──────┼───────┤
│ 16 │99年10月14日│莊正宇使用0932│潘志盛    │1000元之海洛│莊正宇販賣第一│
│    │18時許      │003744號手機為│          │因。        │級毒品，累犯，│
│    │            │聯絡工具，約在│          │            │處有期徒刑柒年│
│    │            │臺中市豐原區之│          │            │捌月；未扣案之│
│    │            │衛生署立豐原醫│          │            │手機壹支（門號│
│    │            │院旁交易。    │          │            │0000000000，含│
│    │            │              │          │            │SIM卡壹張）及 │
│    │            │              │          │            │因販賣毒品所得│
│    │            │              │          │            │新臺幣壹仟元，│
│    │            │              │          │            │均沒收；如全部│
│    │            │              │          │            │或一部不能沒收│
│    │            │              │          │            │時，新臺幣壹仟│
│    │            │              │          │            │元部分以其財產│
│    │            │              │          │            │抵償之，手機部│
│    │            │              │          │            │分則追徵其價額│
│    │            │              │          │            │。            │
├──┼──────┼───────┼─────┼──────┼───────┤
│ 17 │99年10月14日│莊正宇使用0932│劉醇信    │1000元之海洛│莊正宇販賣第一│
│    │17時20分    │003774號手機為│          │因。        │級毒品，累犯，│
│    │            │聯絡工具，約在│          │            │處有期徒刑柒年│
│    │            │臺中市豐原區豐│          │            │捌月；未扣案之│
│    │            │原省立醫院急診│          │            │手機壹支(門號 │
│    │            │室附近交易。  │          │            │0000000000，含│
│    │            │              │          │            │SIM卡壹張）及 │
│    │            │              │          │            │因販賣毒品所得│
│    │            │              │          │            │新臺幣壹仟元，│
│    │            │              │          │            │均沒收；如全部│
│    │            │              │          │            │或一部不能沒收│
│    │            │              │          │            │時，新臺幣壹仟│
│    │            │              │          │            │元部分以其財產│
│    │            │              │          │            │抵償之，手機部│
│    │            │              │          │            │分則追徵其價額│
│    │            │              │          │            │。            │
├──┼──────┼───────┼─────┼──────┼───────┤
│ 18 │99年10月16日│莊正宇使用0932│劉醇信    │3000元之海洛│莊正宇販賣第一│
│    │19時59分    │003744號手機為│          │因。        │級毒品，累犯，│
│    │            │聯絡工具，約在│          │            │處有期徒刑柒年│
│    │            │臺中市豐原區豐│          │            │拾月；未扣案之│
│    │            │洲路靠近豐原大│          │            │手機壹支（門號│
│    │            │道之便利超商店│          │            │0000000000，含│
│    │            │交易。        │          │            │SIM卡壹張）及 │
│    │            │              │          │            │因販賣毒品所得│
│    │            │              │          │            │新臺幣參仟元，│
│    │            │              │          │            │均沒收；如全部│
│    │            │              │          │            │或一部不能沒收│
│    │            │              │          │            │時，新臺幣參仟│
│    │            │              │          │            │元部分以其財產│
│    │            │              │          │            │抵償之，手機部│
│    │            │              │          │            │分則追徵其價額│
│    │            │              │          │            │。            │
├──┼──────┼───────┼─────┼──────┼───────┤
│ 19 │99年10月16日│莊正宇使用0932│呂紹民    │2000元之海洛│莊正宇販賣第一│
│    │22時8分     │003744號手機為│          │因。        │級毒品，累犯，│
│    │            │聯絡工具，約在│          │            │處有期徒刑柒年│
│    │            │臺中市豐原區豐│          │            │玖月；未扣案之│
│    │            │原大道與崇德路│          │            │手機壹支（門號│
│    │            │交叉路口附近之│          │            │0000000000，含│
│    │            │加油站交易。  │          │            │SIM卡壹張）及 │
│    │            │              │          │            │因販賣毒品所得│
│    │            │              │          │            │新臺幣貳仟元，│
│    │            │              │          │            │均沒收；如全部│
│    │            │              │          │            │或一部不能沒收│
│    │            │              │          │            │時，新臺幣貳仟│
│    │            │              │          │            │元部分以其財產│
│    │            │              │          │            │抵償之，手機部│
│    │            │              │          │            │分則追徵其價額│
│    │            │              │          │            │。            │
├──┼──────┼───────┼─────┼──────┼───────┤
│ 20 │99年10月15日│莊正宇使用0932│徐梓欽    │3500元之海洛│莊正宇販賣第一│
│    │0時42分     │003744號手機為│          │因。        │級毒品，累犯，│
│    │            │聯絡工具，約在│          │            │處有期徒刑柒年│
│    │            │臺中市○○路靠│          │            │拾月；未扣案之│
│    │            │大雅路路口附近│          │            │手機壹支（門號│
│    │            │之便利超商店交│          │            │0000000000，含│
│    │            │易。          │          │            │SIM卡壹張）及 │
│    │            │              │          │            │因販賣毒品所得│
│    │            │              │          │            │新臺幣參仟伍佰│
│    │            │              │          │            │元，均沒收；如│
│    │            │              │          │            │全部或一部不能│
│    │            │              │          │            │沒收時，新臺幣│
│    │            │              │          │            │參仟伍佰元部分│
│    │            │              │          │            │以其財產抵償之│
│    │            │              │          │            │，手機部分則追│
│    │            │              │          │            │徵其價額。    │
├──┼──────┼───────┼─────┼──────┼───────┤
│ 21 │99年10月16日│莊正宇使用0932│徐梓欽    │5000元之海洛│莊正宇販賣第一│
│    │17時24分    │003744號手機為│          │因。        │級毒品，累犯，│
│    │            │聯絡工具，約在│          │            │處有期徒刑柒年│
│    │            │臺中市豐原區豐│          │            │拾月；未扣案之│
│    │            │原大道與崇德路│          │            │手機壹支（門號│
│    │            │交叉口附近之加│          │            │0000000000，含│
│    │            │油站交易。    │          │            │SIM卡壹張）及 │
│    │            │              │          │            │因販賣毒品所得│
│    │            │              │          │            │新臺幣伍仟元，│
│    │            │              │          │            │均沒收；如全部│
│    │            │              │          │            │或一部不能沒收│
│    │            │              │          │            │時，新臺幣伍仟│
│    │            │              │          │            │元部分以其財產│
│    │            │              │          │            │抵償之，手機部│
│    │            │              │          │            │分則追徵其價額│
│    │            │              │          │            │。            │
└──┴──────┴───────┴─────┴──────┴───────┘